【裁判字號】    99,重訴,37
【裁判日期】    990914
【裁判案由】    請求侵權行為損害賠償
【裁判全文】
臺灣屏東地方法院民事裁定              99年度重訴字第37號
原      告  壬○○
            卯○○
            癸○○
            丑○○
            庚○○
            子○○
            甲○○
            辛○○
            丙○○
            己○○
            戊○○
            丁○○
被      告  乙○○
上列當事人間請求侵權行為損害賠償事件，由刑事庭移送前來，
，本院裁定如下：
    主  文
原告之訴及假執行之聲請均駁回。
訴訟費用由原告負擔。
    理  由
一、按刑事庭移送民事庭之附帶民事訴訟，僅移送後之訴訟程序
    應適用民事訴訟法，若移送前之訴訟行為是否有效，仍應依
    刑事訴訟法決之，最高法院著有32年抗字第942 號民事判例
    可稽。刑事訴訟法第487 條第1 項所定附帶民事訴訟之對象
    ，除刑事被告外，固兼及於依民法負賠償責任之人。惟該條
    項所稱之「依民法負賠償責任之人」，係指該刑事案件中依
    民法規定應負賠償責任之人而言。故附帶民事訴訟之原告所
    主張之共同加害人，必以在刑事訴訟程序中經認定係共同侵
    權行為之人，始得謂為依民法負賠償責任之人，否則對之提
    起是項附帶民事訴訟，即難謂為合法（最高法院96年度台上
    字第978 號、90年度台抗字第549 號、87年度台抗字第278
    號裁判要旨參照）。
二、本件原告因同案被告寅○○詐欺案件於刑事訴訟第一審程序
    （本院99年度易字第173 號）附帶提起民事訴訟，請求判令
    寅○○及其長女即本件被告乙○○，連帶給付各原告如附表
    所示之金額，及均自起訴狀繕本送達翌日起至清償日止，按
    週年利率百分之五計算之利息，並請准供擔保宣告假執行；
    其主張略以：乙○○應對寅○○冒標詐騙活會會員會款一事
    知之甚詳，卻仍參與或協助寅○○收付款項，無異該當共同
    侵權行為之要件等語。嗣於上開寅○○詐欺案件刑事第一審
    判決後，其附帶民事訴訟，由刑事庭移送前來。惟查：上開
    刑事第一審判決中，全未提及被告乙○○參與或協助寅○○
    犯行之事實，且乙○○亦為偵查中被告，然而檢察官並未予
    起訴，業據本院調閱刑事偵審卷宗無誤，可見被告乙○○顯
    非在刑事訴訟程序中經認定係共同侵權行為之人甚明，揆諸
    首開說明，自不得謂為依民法負賠償責任之人，本件原告對
    被告乙○○提起之附帶民事訴訟，即難謂為合法，且無從補
    正，自應予駁回。其假執行之聲請失所附麗，併予駁回。（
    本件原告對同案被告寅○○提起之附帶民事訴訟另行審結）
三、依民事訴訟法第249 條第1 項第6 款、第95條、第78條，裁
    定如主文。
中    華    民    國    99    年    9     月    14    日
                  民事第二庭    法  官  蔡嘉裕
正本係照原本作成。
如不服本裁定，應於送達後10日內，向本院提出抗告狀，並繳納
抗告裁判費新臺幣1,000 元。
中    華    民    國    99    年    9     月    14    日
                                書記官  蘇小雅
附表：
┌──┬────┬───────────┐
│編號│原告姓名│請求賠償金額（新臺幣）│
├──┼────┼───────────┤
│ 1  │壬○○  │64萬元                │
├──┼────┼───────────┤
│ 2  │卯○○  │58萬元                │
├──┼────┼───────────┤
│ 3  │癸○○  │64萬元                │
├──┼────┼───────────┤
│ 4  │丑○○  │99萬元                │
├──┼────┼───────────┤
│ 5  │庚○○  │70萬元                │
├──┼────┼───────────┤
│ 6  │子○○  │64萬元                │
├──┼────┼───────────┤
│ 7  │甲○○  │124萬元               │
├──┼────┼───────────┤
│ 8  │辛○○  │80萬元                │
├──┼────┼───────────┤
│ 9  │丙○○  │51萬元                │
├──┼────┼───────────┤
│ 10 │己○○  │35萬元                │
├──┼────┼───────────┤
│ 11 │戊○○  │27萬元                │
├──┼────┼───────────┤
│ 12 │丁○○  │76萬元                │
└──┴────┴───────────┘

司法院資訊處製作；財團法人民間司法改革基金會備份。
